臺灣臺中地方法院刑事判決
111年度訴字第433號
公  訴  人  臺灣臺中地方檢察署檢察官
被      告  洪秉豐


上列被告因傷害等案件，經檢察官提起公訴（110 年度偵字第38
931 號），本院判決如下：
    主    文
丙○○犯傷害罪，處拘役參拾伍日，如易科罰金，以新臺幣壹仟元
折算壹日。又犯損壞他人物品罪，處拘役貳拾日，如易科罰金，
以新臺幣壹仟元折算壹日。應執行拘役肆拾伍日，如易科罰金，
以新臺幣壹仟元折算壹日。
　　犯罪事實
一、丙○○於民國110 年8 月28日晚間8 時45分許，在臺中市○○區
    鎮○路000 號果菜行前，因停車問題與果菜行員工發生爭執
    ，於店內工作之甲○○見狀即上前勸阻，詎料丙○○竟基於傷害
    之犯意，徒手毆打甲○○數次，致甲○○受有頭部鈍傷、右側拇
    指擦挫傷、後頸部挫傷等傷害；其後甲○○持其所有蘋果廠牌
    行動電話1 支欲錄影存證時，丙○○又基於損壞他人物品之犯
    意，從甲○○手中取走該行動電話，並將該行動電話往地面丟
    擲而使其螢幕破裂，致該行動電話撥接電話或其他需觸碰螢
    幕方能運作之效用一部喪失，足生損害於甲○○。嗣經甲○○訴
    警究辦，始悉上情。
二、案經甲○○訴由臺中市政府警察局清水分局報告臺灣臺中地方
    檢察署檢察官偵查起訴。
    理　　由
壹、程序事項
一、本判決所引用被告以外之人於審判外之陳述，檢察官、被告
    丙○○於本院準備程序、審理中均未聲明異議（本院卷第33至
    35、57至66頁），本院審酌該等證據資料作成之情況，核無
    違法取證或其他瑕疵，且與待證事實有關連性，認為適當得
    為證據，依刑事訴訟法第159 條之5 規定，均有證據能力。
二、又本判決所引用之非供述證據，查無違反法定程序取得之情
    形，依刑事訴訟法第158 條之4 規定之反面解釋，均具有證
    據能力。
貳、實體認定之依據
一、上開犯罪事實，業經被告於警詢、本院審理時坦承不諱（偵
    卷第23至25頁，本院卷第57至66頁），核與證人即告訴人甲
    ○○於警詢、偵訊時所為證述大致相符（偵卷第27至30、63 
    、64頁），並有光田醫療社團法人光田綜合醫院110 年8 月
    28日診斷證明書、小傑資訊110 年8 月29日維修單及維修收
    據、監視器錄影畫面翻拍照片等件在卷可稽（偵卷第37、39
     、41至45頁），足認被告之自白與事實相符，洵堪採為論
    罪科刑之依據。
二、又被告前於本院準備程序時雖謂：一開始是甲○○先推我，我
    叫甲○○不要推，後來我就打甲○○等語（本院卷第34頁）；且
    於本院審理時曾稱：我承認我有打甲○○，但是，是甲○○先碰
    到我的等語（本院卷第60頁）。然依證人甲○○於警詢中證稱
    ：當時被告把汽車停在果菜行門口下車，我的同事過去跟被
    告說不要把汽車停在門口，被告就作勢要打我同事，我就過
    去攔住被告、勸被告不要動手，被告還是要過去打我的同事
    ，我上前要攔阻被告，被告出拳就往我的頭部毆打4 、5 拳
    ，之後同事有把我們拉開，我有跟被告說這樣不行，你這樣
    我可以告你傷害，後來被告的哥哥和果菜行同事有把被告拉
    到旁邊讓他冷靜等語（偵卷第28頁），即知斯時係因被告與
    果菜行其他員工因停車問題發生爭執，證人甲○○乃上前勸架
    ；而被告和果菜行其他員工之糾紛本與證人甲○○無涉，證人
    甲○○實無刻意介入其中或藉機挑釁被告，反使自己涉入是非
    之理。從而，證人甲○○於勸解過程中，縱有碰觸被告之身體
    ，應係出於避免被告與果菜行其他員工發生肢體衝突所為，
    故證人甲○○前揭所陳其為勸架遂上前攔阻被告乙情，應非子
    虛，堪予採信。被告於本院審理時辯稱：甲○○摸到我第2 次
    之後，我才動手打甲○○，因為我之前已經告誡過甲○○不要碰
    我，希望甲○○提出店內的監視器畫面等語（本院卷第60頁）
    ，顯係將證人甲○○勸解之舉，片面解讀為證人甲○○有意尋釁
    ，自無足取；且由被告上開辯詞，可徵被告係不滿證人甲○○
    介入其與他人之紛爭，進而出手毆打證人甲○○，是被告確有
    傷害證人甲○○之故意，殆無疑義。
三、另按刑法第354 條之毀損罪，係指毀棄、損壞他人之有形之
    動產、不動產（他人建築物、礦坑、船艦、文書除外）或致
    令不堪用，足以生損害於公眾或他人者而言；另所謂「毀棄
    」係指銷毀滅除、拋棄，使物之效用全部喪失，「損壞」係
    指損傷破壞物體，使其效用全部或一部喪失之意，「致令不
    堪用」則指以毀棄、損壞以外之其他方法，雖未毀損原物，
    但其物之效用喪失者而言（最高法院92年度台上字第6761號
    判決意旨參照）。觀諸卷附前揭小傑資訊110 年8 月29日維
    修單及維修收據可知，於被告將證人甲○○所有蘋果廠牌行動
    電話1 支摔擲在地後，該行動電話之螢幕即因此破裂，證人
    甲○○遂將該行動電話送修，是被告所為顯然已使該行動電話
    撥接電話或其他需觸碰螢幕方能運作之效用一部喪失。且由
    被告丟擲行動電話之行為，即知被告已該當毀損原物之要件
    ，揆諸上開判決意旨，公訴意旨認被告所為致該行動電話螢
    幕破裂損壞而不堪使用，其所持法律見解，容非允洽，難以
    憑採。
四、綜上，本案事證明確，被告上開犯行均堪認定，應依法論科
    。
參、論罪科刑
一、核被告所為，係犯刑法第277 條第1 項之傷害罪、刑法第35
    4 條之損壞他人物品罪。
二、又被告徒手毆打證人甲○○數次之行為，乃係基於同一犯罪目
    的，而於時、空密接之情形下，針對同一法益所為之持續侵
    害，應屬傷害犯行之數個舉動接續實行，顯難割裂而予分別
    評價，應論以接續犯。
三、另被告所犯傷害罪、損壞他人物品罪間，犯意各別，行為互
    殊，應予分論併罰。
四、爰以行為人之責任為基礎，審酌被告已屬智識成熟之成年人
    ，卻未能妥善處理自身情緒問題，並以和平、理性之方式處
    理衝突，反而出手傷害前來勸架之證人甲○○，甚且損壞證人
    甲○○所有蘋果廠牌行動電話之螢幕，被告所為實不可取；並
    考量被告此前並無不法犯行經法院論罪科刑之素行，有臺灣
    高等法院被告前案紀錄表在卷可按（本院卷第83、84頁）；
    參以，被告迄今未與證人甲○○達成和（調）解，此有本院調
    解事件報告書、調解結果報告書、公務電話紀錄等存卷足參
    （本院卷第71、77、81頁），及被告坦承犯行等犯後態度；
    兼衡被告於本院審理時自述國中畢業之智識程度、目前受僱
    搭帆布、經濟普通、無未成年子女之生活狀況（本院卷第65
    頁），暨其犯罪之動機、目的、手段、證人甲○○所受傷勢及
    財產損害程度等一切情狀，分別量處如主文所示之刑暨定其
    應執行之刑，並均諭知易科罰金之折算標準。　
據上論斷，應依刑事訴訟法第299 條第1 項前段，刑法第277 條
第1 項、第354 條、第41條第1 項前段、第51條第6 款，刑法施
行法第1 條之1 第1 項，判決如主文。
本案經檢察官蔣志祥提起公訴，檢察官乙○到庭執行職務。
中　　華　　民　　國　 111　　年　　5 　　月　　17　　日
                  刑事第四庭　審判長法　官  黃佳琪

                                    法　官  魏威至

                                    法　官  劉依伶
以上正本證明與原本無異。
如不服本判決應於收受送達後20日內向本院提出上訴書狀，並應
敘述具體理由；其未敘述上訴之理由者，應於上訴期間屆滿後20
日內向本院補提理由書（均須按他造當事人之人數附繕本）「切
勿逕送上級法院」。
告訴人或被害人如不服判決，應備理由具狀向檢察官請求上訴，
上訴期間之計算，以檢察官收受判決正本之日起算。
　　　　                            書記官  盧弈捷
中　　華　　民　　國　　111 　年　　5 　　月　　17　　日
附錄本案論罪科刑法條：
中華民國刑法第277條
傷害人之身體或健康者，處5年以下有期徒刑、拘役或50萬元以
下罰金。
犯前項之罪，因而致人於死者，處無期徒刑或7年以上有期徒刑
；致重傷者，處3年以上10年以下有期徒刑。
中華民國刑法第354條
毀棄、損壞前二條以外之他人之物或致令不堪用，足以生損害於
公眾或他人者，處2年以下有期徒刑、拘役或1萬5千元以下罰金
。